【裁判字號】    98,上訴,3817
【裁判日期】    981030
【裁判案由】    毒品危害防制條例
【裁判全文】
臺灣高等法院刑事判決                 98年度上訴字第3817號
上  訴  人
即  被  告  甲○○
上列上訴人因毒品危害防制條例案件，不服臺灣板橋地方法院98
年度訴字第1323號，中華民國98年7 月31日第一審判決（起訴案
號：臺灣板橋地方法院檢察署98年度毒偵字第1192、2362、2363
號），提起上訴，本院判決如下：
    主  文
上訴駁回。
    理  由
一、依刑事訴訟法第350條、第361條、第362條、第367條規定，
    不服地方法院之第一審判決而上訴者，須提出上訴書狀，並
    應敘述具體理由，為上訴必備之程式；其所提出之書狀未敘
    述上訴理由，或僅曾以言詞陳述上訴理由者，均應於上訴期
    間屆滿後20日內補提理由書於第一審法院。第一審法院經形
    式審查，認逾期未補提上訴理由者，應定期間先命補正；逾
    期未補正者，為上訴不合法律上之程式，應以裁定駁回。倘
    已提出上訴理由，但所提非屬具體理由者，則由第二審法院
    以上訴不合法律上之程式，判決駁回。而所謂具體理由，必
    係依據卷內既有訴訟資料或提出新事證，指摘或表明第一審
    判決有何採證認事、用法或量刑等足以影響判決本旨之不當
    或違法，而構成應予撤銷之具體事由，始克當之（例如：依
    憑證據法則具體指出所採證據何以不具證據能力，或依憑卷
    證資料，明確指出所為證據證明力之判斷如何違背經驗、論
    理法則）；倘僅泛言原判決認定事實錯誤、違背法令、量刑
    失之過重或輕縱，而未依上揭意旨指出具體事由，或形式上
    雖已指出具體事由，然該事由縱使屬實，亦不足以認為原判
    決有何不當或違法者（例如：對不具有調查必要性之證據，
    法院未依聲請調查亦未說明理由，或援用證據不當，但除去
    該證據仍應為同一事實之認定），皆難謂係具體理由，俾與
    第二審上訴制度旨在請求第二審法院撤銷、變更第一審不當
    或違法之判決，以實現個案救濟之立法目的相契合，並節制
    濫行上訴，最高法院97年度台上字第892號判決意旨參照。
二、本件上訴人即被告甲○○不服原判決，於民國98年8月19日
    具狀提起第二審上訴，同年9月7日補充上訴理由，其上訴理
    由略以：被告在警局接受採尿時，警局未按照規定，採尿過
    程和捺印封瓶，都未在被告視線下作業，採尿過程有瑕疵等
    語。
三、經查：本件原判決依上訴人即被告甲○○於原審審理中坦承
    不諱（見原審卷第69頁反、第72頁反），而其於如附表1所
    示施用時間及地點為警查獲後所採集之尿液，經以酵素免疫
    分析法初步篩選，再以氣相層析質譜儀分析法確認，均確呈
    現嗎啡（施用毒品海洛因代謝物為嗎啡）及甲基安非他命陽
    性反應，有臺北市政府警察局偵辦毒品案件尿液檢體委驗單
    （檢體編號：002784號）、臺灣尖端先進生技醫藥股份有限
    公司濫用藥物檢驗報告（檢體編號：002784號）；臺北縣政
    府警察局三重分局查獲毒品案件被移送者姓名代碼對照表（
    檢體編號：C0000000號）、臺灣檢驗科技股份有限公司濫用
    藥物檢驗報告（檢體編號：C0000000號）各1 份在卷可稽（
    參閱臺灣士林地方法院檢察署98年度毒偵字第161 號偵查卷
    第68頁、第70頁；臺灣板橋地方法院檢察署98年度毒偵字第
    1192號偵查卷第17頁、第32頁），復有扣案如附表2 所示之
    電子磅秤1 臺、玻璃球1 組可資佐證，被告之自白既有上開
    證據足資補強，堪信為真實。被告於如附表1 編號1 、2 所
    示施用時間及地點，先後2 次施用海洛因、甲基安非他命之
    行為，均係犯毒品危害防制條例第10條第1 項、第2 項之施
    用第一級毒品罪及施用第二級毒品罪。其為前揭犯行而持有
    第一級毒品海洛因及第二級毒品甲基安非他命，持有之低度
    行為，為施用之高度行為所吸收，不另論罪。被告各次將海
    洛因、甲基安非他命摻合後施用，乃以1 行為同時觸犯施用
    第一級毒品罪及施用第二級毒品罪，為想像競合犯，皆應從
    較重之施用第一級毒品罪處斷。又被告於有期徒刑執行完畢
    後，5 年內故意再犯有期徒刑以上之本罪，應依刑法第47條
    第1 項之規定論以累犯，並加重其刑。原審審酌被告已曾因
    相同犯行經戒毒處遇及刑事處罰，猶未能知所警惕，顯然漠
    視法令之禁制，惟其犯罪行為主要係戕害自身，且事後坦承
    犯行，犯後態度並無不良，暨其施用毒品之動機、目的、素
    行等一切情狀，分別量處被告有期徒刑1 年1 月、1 年1 月
    及定應執行刑有期徒刑2 年，均已詳敘其所憑證據、認定理
    由及量刑依據。被告上訴理由主張員警採尿程序未依照規定
    云云，惟採集尿液之空瓶係被告親自洗滌，且親自排放並加
    封捺印（參閱臺灣士林地方法院檢察署98年度毒偵字第161
    號偵查卷第12頁；臺灣板橋地方法院檢察署98年度毒偵字第
    1192號偵查卷第8 頁），原審並已於訊問時提示證據並告以
    要旨（見原審卷第73頁），被告亦表示並無意見，上訴意旨
    所辯顯不足採信。本院綜觀全卷認原審認事用法俱無違誤，
    量刑亦稱妥適，核無不當之情，而被告上訴理由之內容，既
    未就原審判決有何採證認事、用法或量刑等足以影響原審判
    決本旨之不當或違法，而為具體指摘，揆諸首揭規定，其上
    訴自屬不合法律上之程式，應予駁回，並不經言詞辯論為之
    。
據上論斷，應依刑事訴訟法第367條前段、第372條判決如主文。
中    華    民    國    98    年    10    月    30    日
                刑事第十五庭  審判長法  官  吳昭瑩
                                    法  官  賴邦元
                                    法  官  吳炳桂
以上正本證明與原本無異。
如不服本判決，應於收受送達後10日內向本院提出上訴書狀，其
未敘述上訴之理由者並得於提起上訴後10日內向本院補提理由書
（均須按他造當事人之人數附繕本）「切勿逕送上級法院」。
                                    書記官  張嘉佐
中    華    民    國    98    年    11    月    2     日
附表1：
┌──┬──────┬──────┬──────┬──────┬──────┐
│編號│  施用時間  │  施用地點  │  查獲時間  │  查獲地點  │  查獲物品  │
├──┼──────┼──────┼──────┼──────┼──────┤
│ 1  │98年1 月11日│臺北縣三峽鎮│98年1 月12日│臺北縣三重市│如附表2 編號│
│    │晚間某時許  │復興路110 巷│下午4 時40分│自強路5 段12│1 所示之物  │
│    │            │3 弄19號    │許          │1 號前      │            │
├──┼──────┼──────┼──────┼──────┼──────┤
│ 2  │98年2 月3 日│臺北縣三峽鎮│98年2 月4 日│臺北縣三重市│如附表2 編號│
│    │某時許      │復興路110 巷│凌晨1 時許  │三和路4 段16│2 所示之物  │
│    │            │3 弄19號    │            │0 巷口      │            │
└──┴──────┴──────┴──────┴──────┴──────┘
附表2 ：
┌─────────────────────────────────────┐
│查獲之被告所有供（非專供）施用第一、二級毒品所用之物                      │
├──┬─────┬──┬──┬──────────────────────┤
│編號│品      名│數量│單位│功                                        用│
├──┼─────┼──┼──┼──────────────────────┤
│ 1  │電子磅秤  │1   │臺  │供（非專供）施用第一、二級毒品海洛因及甲基安│
│    │          │    │    │非他命之用（為如附表1 編號1 該次犯行時，秤量│
│    │          │    │    │欲施用之海洛因、甲基安非他命劑量所用）      │
├──┼─────┼──┼──┼──────────────────────┤
│ 2  │玻璃球    │1   │組  │供（非專供）施用第一、二級毒品海洛因、甲基安│
│    │          │    │    │非他命之用（為如附表1 編號2 該次犯行時，置入│
│    │          │    │    │海洛因、甲基安非他命燒烤吸食之用）          │
├──┴─────┴──┴──┴──────────────────────┤
│備註：                                                                    │
│依起訴書所載，被告於如附表1 編號1 所示查獲時間及地點為警查獲時，另遭扣大麻│
│、分裝袋、行動電話等物品，惟無證據證明各該物品與被告所為如附表1 編號1 所示│
│施用第一級毒品海洛因、第二級毒品甲基安非他命之犯行相關；因檢察官於起訴書此│
│等物品之後，已載明被告所涉販賣毒品犯行另行偵查中，嗣並以補充理由書再次陳明│
│，是此部分扣案物品，均不於本案予以沒收。                                  │
└─────────────────────────────────────┘


司法院資訊處製作；財團法人民間司法改革基金會備份。
